【裁判字號】    98,交聲,841
【裁判日期】    980831
【裁判案由】    聲明異議
【裁判全文】
臺灣臺南地方法院交通事件裁定         98年度交聲字第841號
移送機關    交通部公路總局嘉義區監理所臺南監理站
異議人即
受處分人    甲○○
上列受處分人因違反道路交通管理處罰條例案件，對於交通部公
路總局嘉義區監理所臺南監理站民國 98年6月29日所為之裁決處
分（處分案號：嘉監南字第裁74-SK0000000號），聲明異議，本
院裁定如下：
    主  文
異議駁回。
    理  由
一、原處分意旨略以：受處分人即異議人甲○○（下稱異議人）
    駕駛其所有車牌號碼Ｎ９－６７８５號自用一般小客車，於
    民國九十八年四月二十四日十四時十三分許，行經臺南市○
    ○○○○道路與鯤鯓路１２７之５號之路段時（往南方向）
    ，行車速限五十公里，經測時速一百十七公里，超速六十七
    公里，行車速度超過規定之最高時速六十公里以上未滿八十
    公里，經測速照相儀器照相後由臺南市警察局交通隊員警逕
    行製單舉發。嗣經移送機關即交通部公路總局嘉義區監理所
    臺南監理站以其違規事證明確，依照道路交通管理處罰條例
    第四十三條第一項第二款、第五項（原裁決書漏未記載）、
    第六十三條第一項第三款及違反道路交通管理事件統一裁罰
    基準表相關內容之規定，裁處異議人罰鍰新臺幣（下同）八
    千元，記違規點數三點，並施以道路交通安全講習（異議人
    另經舉發機關於九十八年五月十三日以南市警交字第ＳＫ0
    000000號舉發違反道路交通管理事件通知單，舉發違
    反道路交通管理處罰條例第四十三條第四項，應裁處車主吊
    扣汽車牌照三個月）等語。
二、本件異議意旨略以：異議人因路況不熟開進鯤鯓路往南，在
    看到黃色警示牌就發現對面車道有測速器，異議人在開到盡
    頭也就是安平商港發現開錯道路即馬上迴轉開出鯤鯓路。異
    議人在迴轉後怎可能會超速，且此路段有雙面測速器，若異
    議人在前往之路上超速，尚還有理，但開出安平商港之路上
    ，著實不合情，因而為此聲明異議，請求撤銷原處分等語。
三、按汽車駕駛人，行車速度超過規定之最高時速六十公里以上
    者，處六千元以上二萬四千元以下罰鍰，並吊扣該車輛汽車
    牌照三個月，及應接受道路交通安全講習，且記違規點數三
    點，道路交通管理處罰條例第四十三條第一項第二款、第四
    項、第五項前段、第六十三條第一項第三款定有明文。
四、經查：
(一)、異議人駕駛其所有車牌號碼Ｎ９－６７８５號自用一般小客
    車，於九十八年四月二十四日十四時十三分許，行經臺南市
    安平港聯外道路與鯤鯓路１２７之５號之路段時（往南方向
    ），行車速限五十公里，經警認該車經測速照相測得時速一
    百十七公里，超速六十七公里，有行車速度超過規定之最高
    時速六十公里以上未滿八十公里之違規行為，由臺南市警察
    局交通隊員警逕行製單舉發等情，有臺南市警察局九十八年
    五月十三日南市警交字第ＳＫ0000000號舉發違反道
    路交通管理事件通知單一紙及違規採證照片一幀附卷可稽。
(二)、又本件用以測定異議人行駛速度所使用之雷達測速器規格為
    ：２４．１２５ＧＨｚ照相式，廠牌係：ＧＡＴＳＯＭＥＴ
    ＥＲ，器號則為：２８８３之儀器，且該測速器係由經濟部
    標準檢驗局於九十八年三月二日檢定合格（檢定合格單號碼
    ：Ｊ０ＧＡ0000000），檢定合格有效期限至九十九
    年三月三十一日止，此有經濟部標準檢驗局九十八年三月二
    日雷達測速儀檢定合格證書一紙在卷可參，而異議人之上開
    車輛於九十八年四月二十四日經警測得行駛超速時，該雷達
    測速器尚在檢定合格有效期限內，故該雷達測速器之準確性
    及正確性應值得信賴。
(三)、另於本件違規地點前方約八百公尺、六百公尺及二百五十公
    尺處分別設有限速「五十」公里標誌，於路面亦繪有「五十
    」標線（字），且於本件違規地點前方約二百公尺處設置有
    固定式「前有測速照相」警告（示）牌，有臺南市警察局九
    十八年七月三十日南市警交字第０９８５０２５１６３０號
    函檢附之現場照片五幀附卷可參。綜此，本件用以測定異議
    人行駛速度所使用之雷達測速儀器既經檢定合格，且在一定
    距離前樹立警告標示，以提醒駕駛人注意遵守速限規，則本
    件異議人僅空言以前詞置辯，復未能提出足以認定其無可能
    超速至時速一百十七公里之證據供本院審酌，而對異議人為
    有利之認定。從而，異議人確有駕駛上開車輛於上揭時、地
    ，未遵從速限而駕車超速之違規事實，應足認定。
五、綜上所述，異議人駕駛上開自用小客車，於上揭時、地行經
    最高速限為時速五十公里之路段時，行車速度為時速一百十
    七公里，超速六十七公里，行車速度超過規定之最高時速六
    十公里以上未滿八十公里之違規行為，足堪認定。則移送機
    關依道路交通管理處罰條例第四十三條第一項第二款、第五
    項、第六十三條第一項第三款及違反道路交通管理事件統一
    裁罰基準表相關內容之規定，裁處異議人罰鍰八千元，記違
    規點數三點，並施以道路交通安全講習，核無違誤。是本件
    異議為無理由，應予駁回。
六、據上論斷，應依道路交通管理處罰條例第八十七條第二項，
    道路交通案件處理辦法第十九條，裁定如主文。
中    華    民    國    98    年     8    月    31    日
                        交通法庭  法  官  陳金虎
以上正本證明與原本無異。
如不服本裁定應於送達後5日內向本院提出抗告狀（應附繕本）
。
                                  書記官  蔡明峰
中    華    民    國    98    年    8     月    31    日


司法院資訊處製作；財團法人民間司法改革基金會備份。
